【裁判字號】    94,訴,165
【裁判日期】    950804
【裁判案由】    給付貨款
【裁判全文】
臺灣板橋地方法院民事判決               94年度訴字第165號
原      告  國進科技（深圳）有限公司
                        區
法定代理人  丙○○
訴訟代理人  連阿長律師
複代理人    丁○○
被      告  乙○○○○○○○○.
法定代理人  甲○○
                        村12.
上列當事人間請求給付貨款事件，經本院於民國95年7 月21日言
詞辯論終結，判決如下：
    主  文
被告應給付原告新臺幣柒拾伍萬玖仟柒佰肆拾元，及自民國九
十五年一月五日起至清償日止，按週年利率百分之五計算之利息
。
訴訟費用由被告負擔。
本判決於原告以新臺幣貳拾伍萬肆仟元供擔保後，得假執行。
    事實及理由
一、按對於在中華民國現無住所或住所不明之人，因財產權涉訟
    者，得由被告可扣押之財產或請求標的所在地之法院管轄。
    民事訴訟法第3 條第1 項定有明文。被告雖係依大陸地區法
    律成立之法人，惟其為未經我國認許之法人，未在我國設有
    事務所及營業所。而原告主張被告對於訴外人韋福電子有限
    公司（以下簡稱「韋福公司」）有貨款債權存在，並聲請本
    院93年度執全字第3973號強制執行程序，對於上開貨款債權
    假扣押，禁止被告收取或為其他處分，訴外人韋福公司亦不
    得對被告清償，業經原告提出本院93年12月21日93執全祿字
    第3973號執行命令影本1 件附卷可稽（本院卷一第247 頁）
    ，復經本院調取93年度裁全字第6729號、93年度執全字第39
    73號案卷核閱無誤。韋福公司址設台北縣泰山鄉○○路○ 段
    965 號，位於本院轄區範圍內。原告本於買賣契約之法律關
    係，向韋福公司所在地之本院提起本訴，按諸民事訴訟法第
    3 條第2 項規定，即無不合。
二、被告未於言詞辯論期日到場，核無民事訴訟法第386條各款
    所列事由，爰依原告之聲請，由其一造辯論而為判決。
三、原告主張：
（一）被告為電子製造零售業，原告為電子原物料業，均係台商
      赴大陸地區所投資之公司。而雙方早期在台灣地區即有生
      意往來，赴大陸地區投資後，亦未間斷，惟交易方式改為
      大陸地區交貨台灣地區付款，以新臺幣為給付貨款之貨幣
      種類。被告於民國93年8 月至10月間陸續向原告訂購電子
      原料，累積貨款共新臺幣（下同）759,743 元，惟前開貨
      款迄今分文未付，原告雖屢為催討，被告均置若罔聞。
（二）按「當事人訂立合同，有書面形式，口頭形式和其他形式
      」、「合同生效後，當事人就質量、價款或者報酬、履約
      地點等內容沒有約定或者約定不明確的，可以協議補充；
      不能達成補充協議的，採一合同有關條款或者交易習慣確
      定」，大陸地區合同法第10、61條定有明文。被告向原告
      訂貨之採購單符前開合同之要件，於採購單上載明幣別為
      新臺幣，即應認有約定給付貨幣種類。又按「買受人對於
      出賣人，有交付約定價金及受領標的物之義務」，民法第
      367 條定有明文。被告已收受原告之供貨，即有交付買賣
      價金之義務。為此，依買賣之法律關係，請求被告給付75
      9,743 元，及自起訴狀繕本送達被告翌日即95年1 月5 日
      起至清償日止，按週年利率5%計算之利息，並願供擔保請
      准宣告假執行。
四、被告未於言詞辯論期日到場，亦未提出準備書狀作何聲明或
    陳述。
五、法院之判斷：
（一）按當事人對於他造主張之事實，於言詞辯論時不爭執者，
      視同自認。但因他項陳述可認為爭執者，不在此限。當事
      人對於他造主張之事實，已於相當時期受合法之通知，而
      於言詞辯論期日不到場，亦未提出準備書狀爭執者，準用
      第1 項之規定。民事訴訟法第280 條第1 項、第3 項前段
      定有明文。被告於93年8 月至10月間陸續向原告訂購電子
      原料，累積貨款共759,743 元。兩造約定大陸地區交貨，
      台灣地區付款，貨款幣別為新臺幣，惟前開貨款迄今分文
      未付之事實，業據提出未收金額明細1 紙、支票影本2 紙
      、採購單暨出貨單影本1 件為證（本院卷一第13至246 頁
      ），而前開採購單係以被告名義製作開具，出貨單上之客
      戶係記載為被告之名義，且其上「客戶簽收」欄亦均經簽
      名以表示收受貨物，而被告經合法通知，未於言詞辯論期
      日到場爭執，復不提出書狀答辯以供本院斟酌，自堪信原
      告之主張為真實。
（二）按臺灣地區與大陸人民關係條例第41條第2 項、第48條規
      定，大陸地區人民相互間及其與外國人間之民事事件，除
      本條例另有規定外，適用大陸地區之規定。債之契約依訂
      約地之規定。但當事人另有約定者，從其約定。前項訂約
      地不明而當事人又無約定者，依履行地之規定，履行地不
      明者，依訴訟地或仲裁地之規定。兩造均係依大陸地區法
      律成立之法人，有企業法人營業執照、稅務登記證、東莞
      巿工商行政管理資料等影本各1 件、財團法人海峽交流基
      金會證明1 件、中華人民共和國廣東省東莞巿公證處（20
      05）東證第6165號公證書1 件附卷可稽（本院卷一第253
      至255 頁；本院卷二第86至92頁）。是以本件訴訟之準據
      法應為大陸地區之法律。
（三）次按「買賣合同是出賣人轉移標的物的所有權於買受人，
      買受人支付價款的合同。」、「買受人應當按照約定的數
      額支付價款。對價款沒有約定或者約定不明確的，適用本
      法第六十一條、第六十二條第二項的規定。」、「買受人
      應當按照約定的地點支付價款。對支付地點沒有約定或者
      約定不明確，依照本法第六十一條的規定仍不能確定的，
      買受人應當在出賣人的營業地支付，但約定支付價款以交
      付標的物或者交付提取標的物單證為條件的，在交付標的
      物或者交付提取標的物單證的所在地支付。」、「買受人
      應當按照約定的時間支付價款。對支付時間沒有約定或者
      約定不明確，依照本法第六十一條的規定仍不能確定的，
      買受人應當在收到標的物或者提取標的物單證的同時支付
      。」，中華人民共和國合同法第130 條、159 至161 條分
      別定有明文。兩造既約定貨款以新臺幣計算及給付之，準
      此，原告已交付買賣標的物，被告自應清償所餘價金759,
      743 元。又給付無確定期限者，債務人於債權人得請求給
      付時，經其催告而未為給付，自受催告時起，負遲延責任
      。其經債權人起訴而送達訴狀，或依督促程序送達支付命
      令，或為其他相類之行為者，與催告有同一之效力。前項
      催告定有期限者，債務人自期限屆滿時起負遲延責任。我
      國民法第229 條第2 項、第3 項定有明文。從而，原告基
      於買賣合同之法律關係，請求被告給付759,743 元，及自
      起訴狀繕本送達予被告翌日即95年1 月5 日起至清償日止
      ，按週年利率5%計算之利息，於法有據，應予准許。
六、假執行之宣告：
    原告陳明願供擔保，聲請宣告假執行，核無不合，爰酌定相
    當擔保金額准許之。
七、訴訟費用負擔之依據：民事訴訟法第78條。
中    華    民    國    95    年    8     月    4     日
                  民事第二庭    法  官  徐福晉
以上正本係照原本作成
如對本判決上訴，須於判決送達後20日內向本院提出上訴狀
中    華    民    國    95    年    8     月    4     日
                            書記官  劉怡欣


司法院資訊處製作；財團法人民間司法改革基金會備份。
